臺灣屏東地方法院刑事判決　　　　　　　　　　　　　　九十一年度易字第一九號
　　公　訴　人　臺灣屏東地方法院檢察署檢察官
　　被　　　告　乙○○
右列被告因竊盜案件，經檢察官提起公訴（九十年度偵字第四九二九號），本院判決
如左：
     主  文
乙○○共同意圖為自己不法之利益，而竊佔他人之不動產，處有期徒刑貳月，如易科
罰金，以參佰元折算壹日，緩刑貳年。
    事  實
一、乙○○明知並無使用座落於屏東縣恆春鎮○○○段第二○七之一、第二○七之六
    六、一四八一號等四十一筆土地權限，竟與丙○○ (業經本院判決確定)共同意
    圖為自己不法之利益，自民國八十八年五月間起，至同年十月十四日止，推由丙○○將原為「墾丁瑪莎露海上樂園」之宿舍計○、○一九八公頃及警衛室○、○○三五公頃據為己有住居，並將上開土地其中面積○、一○八一公頃設為停車場
    ，以每輛車新台幣︵下同︶一百元，向不特定遊客收取停車費，並將所得款項部
    分繳交予乙○○，從中牟利。
二、案經臺灣屏東地方法院檢察署檢察官簽分偵查起訴。
    理  由
一、訊之被告乙○○否認右揭時地竊佔事實，辯稱：八十八年五月間墾丁瑪莎露被拆
    除，伊與廠商處理退貨事宜，退沙灘椅、冰箱、洋傘予廠商，八十八年六月或七
    月間民事執行禁止伊等到該土地，伊即未再進入，伊確實有收到丙○○繳電費之
    款項，惟不知錢自何處來，雖然伊已離開該處，電費及電話費均係伊在繳交，丙○○自八十七年開始任職至八十八年五月底，伊離開瑪莎露後曾回去借錢給甲○○，借過一次二千元云云。經查：
  (一)甲○○於八十七年六月一日在瑪莎露任職至八十八年十月十四日被查獲為止，自
    八十八年六月底至八月底止，計二個月時間，在該地收停車費一次一百元，因為
    至八十八年三月起公司就未再發薪水，乙○○偶而給甲○○一、二千元零用金等
    情，業據證人甲○○於警訊供述明白，核與被告丙○○於本院八十九年易字第一
    六二三號審理中供述：受景天公司經理乙○○之指示，在該處收停車費，收得款
    項，直接交給乙○○，郭某也有記帳，伊自八十八年一月即未再領到薪水，郭某
    每星期提出二、三千元給伊等當零用錢等語相符。被告乙○○如全然無涉於其間
    ，何以仍須支付彼等零用金？又被告乙○○辯稱：電話裝機地點為恆春鎮○○路
    三○一號，有申請二十線，以丙○○名義申請，因此伊雖已離開電費與電話費均
    係由伊繳交等語，經函查該址係夏都承租之空地，於八十八年間並未裝設電話等
    情，有中華電信股份有限公司台灣南區電信分公司函在卷可考，且不論所言代繳
    電費及電話費一節是否屬實，縱有代繳情形，被告顯知悉該處於強制執行後繼續
    由丙○○等無權使用，渠等顯有犯意聯絡及行為之分擔。
  (二)右記竊佔之土地，復經臺灣屏東地方法院檢察署檢察官履勘現場無誤，亦有該署
    八十八年十月四日、十月十四日勘驗筆錄及囑請屏東縣恆春地政事務所會同測量
    系爭土地函及土地複丈成果圖、本院執行命令、現場照片影本十三張及景海公司
    所提其與林務局簽立之「墾丁森林遊樂區海濱區之遊樂設施區投資經營契約書」
    足參，本件事證明確，被告犯行洵堪認定。
二、核被告所為係犯刑法第三百二十條第二項之竊佔罪，應依同條第一項之規定處斷
    ；被告乙○○與丙○○就上述犯行，有犯意之聯絡，均為共同正犯。爰審酌被告
    素行良好，並無前科，此有臺灣高等法院被告全國前案紀錄表一紙附卷可按，且
    其之犯罪動機單純、手段平和、其竊佔時間尚短及面積不大，犯罪所生之損害非
    鉅、犯後態度等一切情狀，量處如主文所示之刑，並諭知易科罰金之折算標準。
    又被告行為後，刑法第四十一條犯最重本刑為三年以下有期徒刑以下之刑之罪，
    受六個月以下有期徒刑或拘役之宣告，因身體、教育、職業、家庭之關係，執行
    顯有困難者，得易科罰金之規定，就所犯之罪法定最重本刑刑度，業經修正為五
    年以下有期徒刑，並改列為第四十一條第一項前段，經總統於九十年一月十日公
    布，本件被告所犯前揭罪名符合修正後之規定，且屬有利於被告，應依同法第二
    條第一項前段，適用修正後之第四十一條第一項前段之規定為易科罰金折算標準
    之諭知。再被告前未曾受有期徒刑以上刑之宣告，有前述前案紀錄表可佐，被告
    曾為景天公司所受僱之經理，後因該址之土地經營由景海公司取回，而為處理衍
    生之事務，因一時失慮，貪圖蠅利，致罹刑章，經此教訓，當知所警惕，信無再
    犯之虞，本院認其所受刑之宣告以暫不執行為適當，併宣告緩刑，以啟自新。
據上論斷，應依刑事訴訟法第二百九十九條第一項，刑法第二條第一項前段、第二十
八條、第三百二十條第一項、第二項、第四十一條第一項前段、第七十四條第一款，
罰金罰緩提高標準條例第一條前段、第二條，判決如主文。
中      華      民      國      九十一      年      三    月    十四    日
                                      屏東地方法院刑事第一庭
                                          法  官   羅森德
右正本證明與原本無異。
如不服本判決應於收受本判決後送達後十日內向本院提出上訴書狀，其未敘述上訴理
由者，並得於提起上訴後十日內向本院補提理由書狀（均須按他造當事人之人數附繕
本 ）「切勿逕送上級法院」
                                          書記官   劉音利
中      華      民      國      九十一      年      三    月    十四    日
所犯法條
中華民國刑法第三百二十條第二項：
 (普通竊盜罪、竊佔罪)
第一項：意圖為自己或第三人不法之所有，而竊取他人之動產者，為竊盜罪，處五年
        以下有期徒刑、拘役或五百元以下罰金。
第二項：意圖為自己或第三人不法之利益，而竊佔他人之不動產者，依前項之規定處
        斷。
